# 请教大神！资本公积，民航发展基金或其他专项基金是否可以随便冲减？

提问人：gracegygao 时间：2019-12-16 18:01:49
某公司同一控制下吸收合并，资产负债并入后，需要冲减资本公积。但是资本公积是民航发展基金、和其他一些政府补助，此时资本公积是否可以冲减？还是需要跳过资本公积，直接冲减盈余公积及未分配利润？谢谢！
请教陈版主！

回答人：chenyiwei
“民航发展基金和其他一些政府补助形成的资本公积” 这些资本公积是在什么时候形成的？是否在执行新准则之前，依据当时执行的《企业会计制度》
及其补充规定、行业核算办法等规定确认为资本公积的？还是其他情况？另外这部分资本公积是全体股东共享还是仅归属于特定股东？
如果是在原《企业会计制度》执行期间形成的，则参照 2007 年 4 月 30日发布的《企业会计准则实施问题专家工作组意见（二）》中的问题五，是可以冲减这部分资本公积（原制度资本公积转入）的。
五、问：企业按原制度核算的资本公积执行新准则后应当如何处理？
答：企业按照原制度核算的资本公积，执行新准则后应当分别下列情况进行处理：
（一）原资本公积中的资本溢价或股本溢价，执行新准则后仍应作为资本公积（资本溢价或股本溢价）进行核算。
（二）原资本公积中因被投资单位除净损益外其他所有者权益项目的变动产生的股权投资准备，执行新准则后应当转入新准则下按照权益法核算的长期股权投资产生的资本公积（其他资本公积）。
（三）原资本公积中除上述以外的项目，包括债务重组收益、接受捐赠的非现金资产、关联交易差价、按照权益法核算的长期股权投资因初始投资成本小于应享有被投资单位账面净资产的份额计入资本公积的金额等，执行新准则后应在资本公积（其他资本公积）中单设” 原制度资本公积转入”进行核算，该部分金额在执行新准则后，可用于增资、冲减同一控制下企业合并产生的合并差额等。